臺灣新北地方法院三重簡易庭民事簡易判決
　　　　　　　　　　　　　　　　　 110年度重簡字第1642號
原　　　告　旺旺友聯產物保險股份有限公司

法定代理人　劉自明　
訴訟代理人　周正國　
　　　　　　胡綵麟　
被　　　告　蔡孝銘　
上列當事人間請求侵權行為損害賠償事件，經本院於民國110 年
11月16日言詞辯論終結，判決如下：
    主  文
被告應給付原告新臺幣捌萬捌仟伍佰零叁元，及自民國一百一十
年九月二十二日起至清償日止，按年息百分之五計算之利息。
原告其餘之訴駁回。
訴訟費用由被告負擔百分之六十七，餘由原告負擔。
本判決原告勝訴部分得假執行。
    事  實  及  理  由
一、本件被告經合法通知，未於言詞辯論期日到場，查無民事訴
    訟法第386 條所列各款情事，應准原告之聲請，由其一造辯
    論而為判決。
二、原告主張：緣被告於民國108 年10月27日19時39分許，駕駛
    車牌號碼000-0000號自用小客車，行經新北市○○區○○路
    00號時，因偏右行駛疏於注意右側來車，致碰撞停放於路旁
    之原告所承保訴外人黃淑琴所有之車牌號碼000-0000號自小
    客車（下稱系爭車輛），造成系爭車輛受損，經送修後支出
    修復費用新臺幣（下同）189,630 元（工資25,325元、烤漆
    39,117元、零件125,188 元），原告已依保險契約賠付被保
    險人上開修復費用，而被告應負擔七成肇事責任即七成維修
    費用132,741 元。為此，爰依侵權行為及保險代位等之法律
    關係提起本件訴訟，求為判決：被告應給付原告132,741 元
    ，及自起訴狀繕本送達翌日起至清償日止，按年息5%計算之
    利息等事實，業據提出新北市政府警察局道路交通事故當事
    人登記聯單暨初步分析研判表、行車執照、估價單、發票、
    理賠計算書及賠償給付同意書等件資料為證，並經本院依職
    權向新北市政府警察局林口分局調取該事故之道路交通事故
    調查卷宗核閱屬實。且被告已於相當期間受合法之通知，於
    言詞辯論期日不到場，亦未提出準備書狀爭執。復按汽車行
    駛時，駕駛人應注意車前狀況及兩車併行之間隔，並隨時採
    取必要之安全措施，道路交通安全規則第94條第3 項前段亦
    有明文。是堪認原告主張為真實。
三、按因故意或過失，不法侵害他人之權利者，負損害賠償責任
    ；又汽車、機車或其他非依軌道行駛之動力車輛，在使用中
    加損害於他人者，駕駛人應賠償因此所生之損害；另被保險
    人因保險人應負保險責任之損失發生，而對於第三人有損失
    賠償請求權者，保險人得於給付賠償金額後，代位行使被保
    險人對於第三人之請求權。但其所請求之數額，以不逾賠償
    金額為限，民法第184 條第1 項前段、第191 條之2 前段及
    保險法第53條第1 項分別定有明文。次按負損害賠償責任者
    ，除法律另有規定或契約另有訂定外，應回復他方損害發生
    前之原狀；第1 項情形，債權人得請求支付回復原狀所必要
    之費用，以代回復原狀，民法第213 條第1 項、第3 項定有
    明文。又物被毀損時，被害人除得依民法第196 條請求賠償
    外，並不排除民法第213 條至第215 條之適用。依民法第19
    6 條請求賠償物被毀損所減少之價額，得以修復費用為估定
    之標準，但以必要者為限（例如︰修理材料以新品換舊品，
    應予折舊），最高法院77年度第9 次民事庭會議決議可資參
    照。經查，本件事故之發生係因被告之過失行為所致，是原
    告主張被告應負侵權行為損害賠償責任，自屬有據。又系爭
    車輛係於107 年4 月（推定15日）出廠，有行車執照影本在
    卷可佐，依行政院公布之固定資產耐用年數表及固定資產折
    舊率表，自用小客車耐用年數5 年，依定率遞減法每年折舊
    千分之369 ，其最後1 年之折舊額，加歷年折舊累積額，總
    和不得超過該資產成本原額之10分之9 ，另依營利事業所得
    稅查核準則第95條第6 項規定「固定資產提列折舊採用定率
    遞減法者，以1 年為計算單位，其使用期間未滿1 年者，按
    實際使用之月數相當於全年之比例計算之，不滿1 月者，以
    1 月計」，故系爭車輛自出廠日迄108 年10月27日事故發生
    時，已使用1 年7 月。又系爭車輛支出之修復費用為189,63
    0 元（工資25,325元、烤漆39,117元、零件125,188 元），
    有統一發票、估價單附卷可參。惟零件部分係以新品換舊品
    ，其以新品取代舊品間之差價應予折舊扣除，則零件部分扣
    除折舊額後，原告所得請求之零件費用應為61,991元（計算
    書詳如附表所示，元以下四捨五入）。至於工資及烤漆部分
    ，則毋庸折舊。故原告得請求之修復費用共計126,433 元（
    計算式：61,991＋25,325＋39,117＝126,433 ）。
四、復按損害之發生或擴大，被害人與有過失者，法院得減輕賠
    償金額，或免除之。前二項之規定，於被害人之代理人或使
    用人與有過失者，準用之。民法第217 條第1 項及第3 項分
    別定有明文。此項規定之目的在謀求加害人與被害人間之公
    平，故在裁判上法院得以職權減輕或免除之。最高法院亦著
    有97年度台上字第1291號判決意旨可資參照。又紅實線設於
    路側，用以禁止臨時停車；汽車在設有禁止臨時停車標誌、
    標線處所不得臨時停車，道路交通標誌標線號誌設置規則第
    14 9條第1 項第1 款第5 目、第111 條第1 項第3 款亦有規
    定。經查，本件被告固有過失，惟系爭車輛駕駛人黃淑琴亦
    同有在禁止臨時停車處所停車之違規事實，此有新北市政府
    警察局道路交通事故初步分析研判表存卷及新北市政府警察
    局舉發違反道路交通管理事件通知單各乙份可按，且觀諸卷
    附之道路交通事故現場圖所記載之肇事經過摘要記載：「一
    、警方到場時，……。二、A 車（即本件被告車輛）因見到
    路邊疑似動物影子，閃避過程中，擦撞到路邊紅線違停之B
    車（即系爭車輛）。」，復為原告所不爭，顯見黃淑琴係在
    禁止臨時停車處所臨時停車，是黃淑琴對本件事故發生與有
    過失，原告即應承擔其過失責任。是本院綜合雙方過失情節
    及相關事證，認原告主張其應負擔之過失程度為10分之3 ，
    被告應負擔之過失程度為10分之7 ，尚稱妥適，是被告應賠
    償原告之金額應減為88,503元（計算式：126,433 ×7/10＝
    88,503元，元以下四捨五入）。
五、從而，本件原告依侵權行為及保險代位等之法律關係，請求
    被告應給付88,503元，及自起訴狀繕本送達翌日即110 年9
    月22日起至清償日止，按年息百分之5 計算之利息，為有理
    由，應予准許；逾此部分之請求，為無理由，應予駁回。
六、本件原告勝訴部分係適用簡易程序所為被告敗訴之判決，爰
    依職權宣告假執行。
七、訴訟費用負擔之依據：民事訴訟法第79條。
中    華    民    國   110    年    11    月    30    日
                  三重簡易庭  法  官  王士珮
以上正本係照原本作成。
如不服本判決，應於送達後20日內，向本院提出上訴狀，並表明
上訴理由，如於本判決宣示後送達前提起上訴者，應於判決送達
後20日內補提上訴理由書（須附繕本）。
中    華    民    國   110    年    11    月    30    日
                              書記官  楊家蓉
 附表
 折舊時間           金額
 第1年折舊值        125,188×0.369=46,194
 第1年折舊後價值    125,188-46,194=78,994
 第2年折舊值        78,994×0.369×(7/12)=17,003
 第2年折舊後價值    78,994-17,003=61,991